臺灣臺北地方法院刑事判決
110年度審交易字第499號
公  訴  人  臺灣臺北地方檢察署檢察官
被      告  張瀚文



上列被告因過失傷害案件，經檢察官提起公訴（110年度偵字第1
1740號）後，被告於本院審理中就被訴事實為有罪之陳述，經檢
察官聲請改依協商程序而為判決，本院予以同意，判決如下：
    主      文
張瀚文犯過失傷害罪，處罰金新臺幣陸萬元，如易服勞役，以新
臺幣壹仟元折算壹日，緩刑貳年，緩刑期間應給付告訴人黃兆海
新臺幣陸萬元，付款方式如下：自一一０年十一月起，按月於每
月十日給付新臺幣壹萬元，至全部清償止，如有一期未付，視為
全部到期，以上款項應匯款至告訴人指定之帳戶。
    事實及理由
一、本件犯罪事實及證據，除引用附件檢察官起訴書之記載外，
    另據被告於本院審理時坦承犯行，核其自白，與起訴書所載
    事證相符，可認屬實，本案事證明確，被告犯行堪予認定，
    應依法論科。
二、論罪科刑：　
　  核被告所為，係犯刑法第284條前段過失傷害罪。依認罪協
    商結果判決如主文所示，並諭知易服勞役之折算標準。
三、附記事項：　　
　  被告前未曾因故意犯罪受有期徒刑以上刑之宣告，有臺灣高
    等法院被告前案紀錄表一份在卷可稽，本院認經此偵、審程
    序及科刑宣告後，當知所警惕，無再犯之虞，所宣告之刑以
    暫不執行為適當，依刑法第74條第1項第1款規定，併予緩刑
    諭知，以啟自新，並命被告向被害人給付如主文所示之金額
    ，且此部分依同法第74條第4項之規定得為民事強制執行名
    義，又依同法第75條之1第1項第4款之規定，受緩刑之宣告
    而違反上開本院所定負擔情節重大，足認原宣告之緩刑難收
    其預期效果，而有執行刑罰之必要者，得撤銷其宣告，併為
    說明。
四、除有刑事訴訟法第455條之4第1項第1款於本訊問程序終結前
    ，被告撤銷協商合意或檢察官撤回協商聲請者；第2款被告
    協商之意思非出於自由意志者；第4款被告所犯之罪非第455
    條之2第1項所定得以協商判決者；第6款被告有其他較重之
    裁判上一罪之犯罪事實者；第7款法院認應諭知免刑或免訴
    、不受理者情形之一，及違反同條第2項「法院應於協商合
    意範圍內為判決；法院為協商判決所科之刑，以宣告緩刑或
    2年以下有期徒刑、拘役或罰金為限」之規定者外，檢察官
    與被告均不得上訴。如有前述得上訴之情形，得自收受判決
    送達之翌日起20日內，向本院提出上訴書狀，上訴於第二審
    法院，併予敘明。
據上論斷，應依刑事訴訟法第455條之2第1項、第455條之8、第4
54條、第455條，刑法第284條前段、第42條第3項、第74條第1項
第1款、第2項第3款，判決處刑如主文。
本案經檢察官白勝文提起公訴、檢察官邱曉華到庭執行職務。
中    華    民    國    110   年     11    月    4    日
                  刑事第二十庭    法  官  洪英花
以上正本證明與原本無異。
不得上訴。
                                  書記官  洪啟瑞
中    華    民    國    110   年     11    月    4    日
附錄本案論罪科刑依據法條全文：
中華民國刑法第284條
因過失傷害人者，處一年以下有期徒刑、拘役或十萬元以下罰金
；致重傷者，處三年以下有期徒刑、拘役或三十萬元以下罰金。
附件：
臺灣臺北地方檢察署檢察官起訴書
                                    110年度偵字第11740號
　　被　　　告　張瀚文　男　33歲（民國00年0月0日生）
　　　　　　　　　　　　住臺北市○○區○○○路0段000巷00
　　　　　　　　　　　　弄0號8樓
　　　　　　　　　　　　國民身分證統一編號：Z000000000號
上列被告因過失傷害案件，已經偵查終結，認應提起公訴，茲將
犯罪事實及證據並所犯法條分敘如下：
　　　　犯罪事實
一、張瀚文於民國109年6月24日7時10分許，騎乘車牌號碼000-0
    00號普通重型機車沿未劃分標線之臺北市信義區忠孝東路5
    段31巷18弄由東往西行駛，行經忠孝東路5段31巷18弄11號
    前時，本應注意車前狀況，靠右側行駛，隨時採取必要之安
    全措施，並應注意遵守交通號誌指示，依當時之情形，並無
    不能注意之情形，竟疏未注意及此，與對向由黃兆海騎乘之
    車牌號碼000-000號普通重型機車對撞，致黃兆海人車倒地
    ，受有左足外踝開放性骨折之傷害。
二、案經黃兆海訴由臺北市政府警察局信義分局報告偵辦。
　　　　證據並所犯法條
一、證據清單及待證事實
編號 證  據  名  稱 待  證  事  實 一 被告張瀚文於警詢及偵查中之自白 坦常其於上開時、地騎車與告訴人黃兆海發生事故，造成告訴人受有傷害之事實。 二 告訴人黃兆海於警詢中之指訴 全部犯罪事實。 三 道路交通事故現場圖、調查報告表（一）（二）、交通事故調查筆錄、現場及車損照片、監視器錄影畫面光碟 被告於上揭時、地，騎車行經未劃分向線之道路，未充分注意車前狀況並靠右行駛因而肇事致告訴人受傷之事實。 四 臺北醫學大學附設醫院診斷證明書 告訴人因本案事故受有左足外踝開放性骨折之傷害。 五 臺北地方法院民事調解庭調解筆錄 雙方達成和解之事實。 
二、核被告所為，係犯刑法第284條前段之過失傷害罪嫌。
三、依刑事訴訟法第251條第1項提起公訴。
　　此　致
臺灣臺北地方法院
中　　華　　民　　國　 110　　年　　8 　　月　　31　　日
　　　　　　　　　　　　　　　檢　察　官　白勝文
本件正本證明與原本無異
中　　華　　民　　國　 110　　年　　9 　　月　　27　　日
　                          　書　記　官  鍾昕陽　
附錄本案所犯法條全文 
中華民國刑法第284條
因過失傷害人者，處 1 年以下有期徒刑、拘役或 10 萬元以下
罰金；致重傷者，處 3 年以下有期徒刑、拘役或 30 萬元以下
罰金。